臺灣彰化地方法院刑事判決　　　　　　　 94年度訴字第431號
公　訴　人　臺灣彰化地方法院檢察署檢察官
被　　　告　甲○○
上列被告因違反毒品危害防制條例案件，經檢察官提起公訴（94
年度毒偵字第552號）及移送併辦（94年度毒偵字第1526、2374
號），本院依簡式審判程序判決如下：
    主  文
甲○○連續施用第一級毒品，累犯，處有期徒刑拾月；扣案之第
一級毒品海洛因壹包（淨重零點零肆公克），沒收銷燬；扣案之
注射針筒貳支，均沒收。
    事  實
一、甲○○前曾因施用毒品案件，經法院判處有期徒刑八月確定
    ，經入監執行，於民國九十三年八月三十一日執行完畢（起
    訴書誤植為九十三年九月一日）。又曾因施用毒品案件，經
    依法院裁定送觀察、勒戒後，認無繼續施用毒品之傾向，由
    臺灣彰化地方法院檢察署檢察官於九十一年三月四日，以九
    十年度毒偵字第四八三二號為不起訴處分確定。詎其仍不知
    悔改，於上開觀察、勒戒執行完畢釋放後五年內，復基於施
    用毒品海洛因之概括犯意，自九十三年十一月下旬某日起，
    至九十四年五月六日止，在彰化縣線西鄉○○村○○路二一
    七之七號居處，以將海洛因摻水，再以針筒注射之方式，連
    續施用第一級毒品海洛因多次。嗣先於九十四年一月十四日
    上午十時許，在彰化縣鹿港鎮頭崙里頭崙巷內，為警執行盤
    檢而查獲並扣得自其身上掉落之毒品海洛因一包（淨重零點
    零四公克）；另於九十四年三月十八日九時許，在彰化縣線
    西鄉○○村○○路一二三號住處，為警持搜索票執行搜索而
    查獲並扣得其所有供施用海洛因所用之注射針筒一支；復於
    九十四年五月六日十七時許，在彰化縣和美鎮○○路與美寮
    路口處，為警執行盤檢而查獲並扣得其自行交出、為其所有
    供施用海洛因所用之注射針筒一支。
二、案經彰化縣警察局和美分局先後報請臺灣彰化地方法院檢察
    署檢察官偵查起訴及併案審理。
    理  由
一、右開事實，業據被告甲○○於本院準備程序及審理時認罪而
    坦承不諱，並有第一級毒品海洛因一包、注射針筒二支扣案
    可資佐證。且被告於九十四年三月十八日、同年五月六日先
    後為警查獲時，經警分別採其尿液送檢驗結果，以及本院九
    十四年四月六日行準備程序時，經本院准許檢察官聲請而對
    被告採其尿液送檢驗結果，確均呈嗎啡之陽性反應，有委託
    檢驗尿液代號與真實姓名對照認證單、彰化縣衛生局出具之
    煙毒尿液檢驗成績書各二份，及法務部調查局九十四年六月
    三十日調科肆字第○九四○○二三二四五○號鑑定通知書一
    件存卷可稽。又扣案疑似海洛因之白色粉末一包，經送法務
    部調查局鑑定結果，確含有海洛因成分，淨重零點零四公克
    ，此有法務部調查局九十四年三月十七日調科壹字第一四○
    ○一一一九三號鑑定通知書一份附卷可據。另被告前因施用
    毒品案件，經依法院裁定送觀察、勒戒後，認無繼續施用毒
    品之傾向，由臺灣彰化地方法院檢察署檢察官於九十一年三
    月四日，以九十年度毒偵字第四八三二號為不起訴處分確定
    一節，亦有臺灣彰化地方法院檢察署刑案資料查註紀錄表、
    臺灣高等法院被告全國前案紀錄表各一份附卷可據。綜上所
    述，本件事證明確，被告右揭犯行，洵堪認定，應予依法論
    科。
二、核被告甲○○所為，係犯毒品危害防制條例第十條第一項之
    施用第一級毒品罪。公訴人雖僅就被告自九十三年九月一日
    執行完畢出監後某日（起訴書未特定日期，依被告供述為九
    十三年十一月下旬某日）起，至九十三年十一月二十三日止
    施用第一級毒品多次之犯行提起公訴，未論及被告其餘施用
    第一級毒品之犯行，然檢察官就犯罪事實一部起訴者，其效
    力及於全部，本件上開其餘施用第一級毒品犯行與公訴人起
    訴書所載經論罪部分之施用第一級毒品犯罪事實，具有連續
    犯之裁判上一罪關係，應為起訴效力所及，本院自應併予審
    究。被告供施用而持有第一級毒品之低度行為，應為施用第
    一級毒品之高度行為所吸收，不另論罪。被告先後多次施用
    第一級毒品犯行，時間緊接，犯罪構成要件相同，顯係基於
    概括之犯意反覆為之，為連續犯，應依刑法第五十六條之規
    定，以一罪論，並加重其刑。又被告前曾因施用毒品案件，
    經法院判處有期徒刑八月確定，經入監執行，於九十三年八
    月三十一日執行完畢，此有臺灣彰化地方法院檢察署刑案資
    料查註紀錄表、臺灣高等法院被告全國前案紀錄表在卷可稽
    ，其於五年內再犯有期徒刑以上之前揭施用第一級毒品罪，
    應依刑法第四十七條之規定論以累犯，並遞加重其刑。爰審
    酌被告犯罪之動機、目的、施用毒品係自戕身心，且前業因
    施用毒品，經送觀察、勒戒後，獲寬典予以不起訴處分確定
    ，猶不知悔改，竟又再度施用第一級毒品，顯乏禁絕毒害之
    決心，惟其犯後坦承犯行、態度尚稱良好等一切情狀，量處
    如主文所示之刑，以示懲儆。扣案之第一級毒品海洛因一包
    （淨重零點零四公克），為查獲之毒品，應依毒品危害防制
    條例第十八條第一項前段之規定，沒收銷燬之。另扣案之注
    射針筒二支，均為被告所有供其施用海洛因所用之物，業據
    其供承在卷，爰依刑法第三十八條第一項第二款規定，併予
    宣告沒收。
據上論斷，應依刑事訴訟法第二百七十三條之一第一項、第二百
九十九條第一項前段，毒品危害防制條例第十條第一項、第十八
條第一項前段，刑法第十一條前段、第五十六條、第四十七條、
第三十八條第一項第二款，判決如主文。
本案經檢察官郭緯中到庭執行職務。
中　　華　　民　　國　  94  　年  　8　  　月  　17   日
                  臺灣彰化地方法院刑事第三庭
                      法　　　官  李  進  清
以上正本證明與原本無異。
如不服本判決，應於判決送達後10日內向本院提出上訴狀 (須附
繕本)。
中　　華　　民　　國　  94  　年  　8　  　月  　18   日
                      書  記  官  張  木  松
附錄論罪科刑法條：毒品危害防制條例第10條第1項
施用第一級毒品者，處 6 月以上 5 年以下有期徒刑。
施用第二級毒品者，處 3 年以下有期徒刑。
